臺灣高雄地方法院刑事附帶民事訴訟判決
原　　　告　　甲女
　　　　　　　代號0000-.
兼法定代理人　乙男即甲女之父
　　　　　　　代號0000-.
被　　　告　　劉兆魁
　　　　　　　黃陸文
　　　　　　　陳彥穆
上列被告因妨害性自主案件（98年度訴字第1576號），經原告提
起附帶民事訴訟，請求損害賠償，本院判決如下：
    主  文
被告黃陸文應給付原告甲女新臺幣壹拾伍萬元、應給付原告乙男
新臺幣壹拾萬元，及均自民國九十九年三月三十一日起至清償日
止，按週年利率百分之五計算之利息。
被告陳彥穆應給付原告甲女新臺幣壹拾捌萬元、應給付原告乙男
新臺幣壹拾貳萬元，及均自民國九十九年三月三十日起至清償日
止，按週年利率百分之五計算之利息。
原告其餘之訴駁回。
本判決第一項、第二項得假執行。
    事實及理由
一、原告起訴主張：被告劉兆魁明知甲女為未滿14歲之人，竟基
    於對於未滿14歲之人為性交之概括犯意，於95年底前，未違
    反甲女之意願，在高雄縣大樹鄉某美語補習班前空地、菜市
    場內等地，以約新臺幣（下同）500 元之對價，將其性器進
    入甲女性器之方式對甲女為性交數次。被告黃陸文明知甲女
    為14歲以上未滿16歲之人，竟基於對於14歲以上未滿16歲女
    子為猥褻、性交行為之犯意，於96年3 、4 月期間內某二日
    ，均利用為甲女紋身之機會，在其高雄縣大樹鄉九區堂車站
    前紋身店內，未違反甲女之意願，以手撫摸甲女左側乳房而
    為猥褻行為1 次、以其手指進入甲女性器而為性交行為1 次
    。被告陳彥穆為國中老師，明知甲女為14歲以上未滿16歲之
    人，竟基於對14歲以上未滿16歲女子為性交之犯意，於96年
    7 、8 月期間內某三日，分別在其辦公室、學校保健室、某
    汽車旅館內，均未違反甲女意願，將其性器進入甲女性器而
    為性交行為3 次。被告等均不法侵害甲女之人格法益及乙男
    基於父親地位之身分法益，為此爰依民法第184 條第1 項、
    第195 條第3 項侵權行為之法律關係，提起本件刑事附帶民
    事訴訟等語。並聲明：(一)被告劉兆魁、黃陸文、陳彥穆各應
    給付原告甲女30萬元、乙男20萬元，及均自起訴狀繕本送達
    翌日起至清償日止，按年息5 ％計算之利息。(二)訴訟費用由
    被告負擔。
二、被告劉兆魁則以：沒有對原告甲女為強制性交之犯行；被告
    黃陸文則以：否認有對原告甲女為強制性交、強制猥褻之犯
    行，被告陳彥穆則以：並未有對原告甲女為強制性交之犯行
    等語，資為抗辯。並均聲明：駁回原告之訴。
三、被告劉兆魁部分：
  (一)按刑事附帶民事訴訟，其刑事部分諭知無罪、免訴或不受理
    之判決者，應以判決駁回原告之訴，刑事訴訟法第503 條第
    1 項前段定有明文。
  (二)本件被告劉兆魁被訴涉犯妨害性自主罪部分，業經本院98年
    度訴字第1576號刑事判決諭知無罪在案，揆諸前揭說明，此
    部分原告之請求，即應駁回。
四、按附帶民事訴訟之判決，應以刑事訴訟判決所認定之事實為
    據，刑事訴訟法第500 條前段定有明文。查本件被告黃陸文
    明知甲女為14歲以上未滿16歲之女子，性自主及判斷能力均
    未臻成熟，竟基於對於14歲以上未滿16歲女子為猥褻之犯意
    ，於96年3 、4 月間某日，在高雄市大樹區鄉九曲堂車站前
    其開設之紋身、彩繪店鋪內，利用替甲女彩繪左胸部上方蝴
    蝶圖樣之機會，未違反甲女之意願，以手撫摸甲女之左乳房
    ，藉此滿足其性慾，而對14歲以上未滿16歲之甲女為猥褻行
    為1 次；復於上開日期後數日，再基於對於14歲以上未滿16
    歲女子為性交之犯意，亦在前揭店鋪內，利用替甲女彩繪肚
    臍左側下方蝙蝠圖樣之機會，未違反甲女之意願，以其手指
    插入甲女陰道之方式，對14歲以上未滿16歲之甲女為性交行
    為1 次得逞。又被告陳彥穆為甲女所就讀國中之教師，明知
    甲女為14歲以上未滿16歲之人性自主及判斷能力未臻成熟，
    竟分別基於對14歲以上未滿16歲之女子為性交之犯意，於96
    年7 、8 月暑假期間之某日，在其訓導處辦公室，未違反甲
    女之意願，以手指插入甲女陰道之方式，對14歲以上未滿16
    歲之甲女為性交行為1 次；復於上開日期後之某日（亦在96
    年7 、8 月暑假期間），在該校保健室，未違反甲女之意願
    ，以其陰莖插入甲女陰道內之方式，而對14歲以上未滿16歲
    之甲女為性交行為1 次；再於上開日期後之某日（亦在96年
    7 、8 月暑假期間），在高雄市某「西班牙」汽車旅館內，
    未違反甲女意願，以其陰莖插入甲女陰道內之方式，對14歲
    以上未滿16歲之甲女為性交行為1 次等事實，既經本院98年
    度訴字第1576號刑事判決認定屬實，並對被告黃陸文、陳彥
    穆均為科刑判決在案，自堪信為真實。
五、按因故意或過失，不法侵害他人之權利者，負損害賠償責任
    ；不法侵害他人之身體、健康、名譽、自由、信用、隱私、
    貞操，或不法侵害其他人格法益而情節重大者，被害人雖非
    財產上之損害，亦得請求賠償相當之金額；前二項規定，於
    不法侵害他人基於父、母、子、女或配偶關係之身分法益而
    情節重大者，準用之，民法第184 條第1 項前段、第195 條
    第1 項前段、第3 項分別定有明文。次按慰藉金之賠償須以
    人格權遭遇侵害，使精神上受有痛苦為必要，其核給之標準
    固與財產上損害之計算不同，然非不可斟酌雙方身分資力與
    加害程度，及其他各種情形核定相當之數額（最高法院51年
    臺上字第223 號判例參照）。經查：
  (一)本件被告黃陸文故意對原告甲女為性交行為、猥褻行為；被
    告陳彥穆故意對甲女為性交行為，雖均未違反甲女之意願，
    惟甲女為82年1 月間出生，有卷附真實姓名年籍與代號對照
    表可按（刑事卷證物袋），於被告等行為時為14歲以上未滿
    16 歲 之人，性自主及判斷能力未臻成熟，並無性同意之能
    力，是被告等上開所為，顯已不法侵害原告甲女之人格、身
    體及心理健康、貞操等法益，並致甲女之精神、肉體受有相
    當之痛苦。而原告乙男係原告甲女之父兼法定代理人，具有
    前述身分關係，是被告2 人上揭與原告甲女之性交、猥褻行
    為，顯已侵害原告乙男基於父親之身分關係，對於甲女應負
    之家庭監督、保護及教養等身分法益，並致乙男精神受有相
    當之痛苦，衡諸上揭侵害結果，情節均屬重大，是原告甲女
    、乙男自得依上開規定，向請求被告二人請求賠償因此所受
    之非財產上損害賠償。
  (二)又被告黃陸文為高中畢業，從事紋身師工作，每月收入約5
    萬元，名下有自用小客車1 輛；被告陳彥穆為大學畢業，案
    發時擔任國中老師，每月收入約4 萬餘元，名下有價值約20
    萬元之投資1 筆，現已無工作、收入；原告甲女案發時就讀
    國中三年級，現就讀高職三年級，每月打工收入不固定；原
    告乙男為高工畢業，現為守衛，每月收入約16,000元等情，
    業據兩造陳明在卷，並有稅務電子閘門財產所得調件明細表
    4 份附卷足憑，本院審酌原告甲女於事發當時未滿16歲，遭
    被告二人分別為性侵、猥褻行為，影響其人格之健全發展，
    身心受創程度；而原告乙男與原告甲女乃父女至親關係，因
    上述行為必然帶來精神上之痛苦，及兩造身分、教育程度、
    收入、經濟情況，另斟酌被告等為本件侵害行為之手段、次
    數、程度等一切情狀，認原告甲女對被告黃陸文請求之精神
    慰撫金以15萬元、對被告陳彥穆請求之精神慰撫金以18 萬
    元為適當；原告乙男對被告黃陸文請求之精神慰撫金以10萬
    元、對被告陳彥穆請求之精神慰撫金以12萬元為適當；逾此
    數額之請求，尚非適當，不應准許。
六、綜上所述，原告依侵權行為之法律關係，請求被告黃陸文給
    付原告甲女15萬元、給付原告乙男10萬元，及自99年3 月31
    日起至清償日止，按週年利率5 ％計算之利息；又請求被告
    陳彥穆給付原告甲女18萬元、給付原告乙男12萬元，及自民
    國99年3 月30日起至清償日止，按週年利率5 ％計算之利息
    ，為有理由，應予准許；逾此部分之請求，則無理由，均應
    予以駁回。
七、再本判決就原告勝訴部分，所命被告黃陸文、陳彥穆分別給
    付之金額均未逾50萬元，應依民事訴訟法第389 條第1 項第
    5 款之規定，依職權宣告假執行。
八、原告固聲明訴訟費由應由被告負擔，惟本件係刑事附帶民事
    訴訟，無庸徵收裁判費，且訴訟費用之核定屬法院職權事項
    ，無庸就此而為准駁，附此敘明。
據上論斷，原告之訴為一部有理由，一部無理由，應依刑事訴訟
法第502 條、第503 條第1 項前段、第491 條第10款，民事訴訟
法第389 條第1 項第5 款，判決如主文。
中    華    民    國   100    年    2     月    18    日
                刑事第十一庭  審判長法  官  李代昌
                                    法  官  林正忠
                                    法  官  林韋岑
以上正本證明與原本無異。
如不服本判決應於收受本判決後10日內向本院提出上訴書狀，並
應敘述具體理由，如未敘述上訴理由者，應於上訴期間屆滿後20
日內補提理由書狀於本院（均須按他造當事人之人數附繕本）「
切勿逕送上級法院」。
本判決非對於刑事訴訟之判決有上訴時不得上訴。
中    華    民    國   100    年    2     月    18    日
                                    書記官  黃旭淑